臺灣高雄地方法院刑事判決　　　　　　　94年度訴字第2762號
公　訴　人　臺灣高雄地方法院檢察署檢察官
被　　　告　乙○○
　　　　　　　　　　另案羈押於臺灣高雄看守所
上列被告因毒品危害防制條例案件，經檢察官提起公訴（94年度
毒偵字第5636號），本院改依簡式審判程序審理，判決如下：
    主  文
乙○○施用第一級毒品，累犯，處有期徒刑玖月，扣案之第一級
毒品海洛因貳包（驗後淨重共計零點貳零公克，空包裝重共計零
點肆捌公克）沒收銷燬之。
    事  實
一、乙○○前因恐嚇案件，經本院以86年度易字第5921號判決，
    判處有期徒刑7 月確定，復因肅清煙毒條例案件，經本院以
    86年度訴字第2989號判決，判處有期徒刑3 年3 月確定，上
    開2 案並經本院以87年度聲字第819 號裁定，定應執行刑為
    有期徒刑3 年9 月，於民國88年6 月17日假釋出監，在假釋
    期間又因搶奪等案件，經本院以89年度訴字第256 號判決，
    判處有期徒刑7 月、7 月，應執行有期徒刑1 年確定，其前
    開假釋亦遭撤銷而接續執行殘刑，於92年5 月26日執行完畢
    。又其曾因施用毒品案件，經本院以89年度毒聲字第441 號
    裁定送觀察、勒戒後，認有繼續施用毒品傾向，而由本院以
    89年度毒聲字第1626號裁定令入戒治處所施以強制戒治，復
    經本院以89年度毒聲字第5379號裁定停止戒治，惟其因前開
    案件，在停止戒治後（於89年7 月29日出戒治處所，停止戒
    治期滿日期為90年2 月22日）直接接續執行徒刑，於92年6
    月1 日釋放。詎其仍不知戒絕毒癮，明知海洛因業經公告列
    為毒品危害防制條例第2 條第2 項第1 款之第一級毒品，不
    得非法持有、施用，猶於前開強制戒治執行完畢釋放後5 年
    內，基於施用第一級毒品海洛因之犯意，於94年6 月24日下
    午2 時20分許起回溯24小時內之某時點，在其位於高雄市○
    ○區○○街103 之3 號之住所內，以將第一級毒品海洛因摻
    入香菸內吸食之方式，施用第一級毒品海洛因1 次。嗣於94
    年6 月24日下午1 時30分許，在其上開住所前，因形跡可疑
    為警盤查，查獲其所有而預備供己施用之第一級毒品海洛因
    2 包（驗後淨重共計0.20公克，空包裝重共計0.48公克），
    因而知悉上情。
二、案經高雄市政府警察局小港分局移送臺灣高雄地方法院檢察
    署檢察官偵查起訴。
    理  由
一、按本件被告乙○○所犯係死刑、無期徒刑、最輕本刑為3 年
    以上有期徒刑以外之罪，其於準備程序就前揭被訴事實為有
    罪之陳述，經受命法官告知簡式審判程序之旨，並聽取其與
    公訴人之意見後，本院認無不得或不宜改依簡式審判程序進
    行之處，爰依刑事訴訟法第273 條之1 第1 項、第284 條之
    1 ，裁定本件由受命法官獨任進行簡式審判程序，合先敘明
    。
二、前揭犯罪事實，業據被告於本院審理中坦承不諱，且其為警
    查獲後，採集尿液送檢之檢驗結果，係呈施用第一級毒品海
    洛因後所會產生之嗎啡陽性反應，有高雄市立凱旋醫院94年
    7 月4 日第00000000號濫用藥物尿液檢驗報告在卷可稽，而
    扣案之2 包物品，經法務部調查局鑑驗結果，確係第一級毒
    品海洛因（驗後淨重共計0.20公克，空包裝重共計0.48公克
    ），有該局94年9 月13日調科壹字第220020780 號鑑定通知
    書附卷可佐，則被告前開自白顯與事實相符，堪以採信。而
    被告前因施用毒品案件，經本院以89年度毒聲字第441 號裁
    定送觀察、勒戒後，認有繼續施用毒品傾向，而由本院以89
    年度毒聲字第1626號裁定令入戒治處所施以強制戒治，復經
    本院以89年度毒聲字第5379號裁定停止戒治，惟其因案在停
    止戒治後（於89年7 月29日出戒治處所，停止戒治期滿日期
    為90年2 月22日）直接接續執行徒刑，嗣於92年6 月1 日釋
    放等情，有臺灣高雄地方法院檢察署刑案資料查註紀錄表及
    臺灣高等法院被告前案紀錄表在卷可憑。綜上所述，被告於
    強制戒治執行完畢釋放後，5 年內再犯施用第一級毒品海洛
    因之犯行至明，本件事證明確，被告犯行堪以認定。
三、按海洛因係毒品危害防制條例第2 條第2 項第1 款所稱之第
    一級毒品，故核被告所為，係犯該條例第10條第1 項之施用
    第一級毒品罪。被告持有第一級毒品海洛因後，進而施用，
    其持有之低度行為應為施用之高度行為所吸收，不另論罪。
    被告有如犯罪事實欄所載之上揭前科紀錄，有前開臺灣高等
    法院被告前案紀錄表及臺灣高雄地方法院檢察署被告之刑案
    資料查註紀錄表在卷可稽，其受有期徒刑執行完畢，5 年內
    再犯本件最重本刑為有期徒刑以上之罪，為累犯，應依刑法
    第47條規定加重其刑。爰審酌被告經強制戒治後，尚未能戒
    絕毒癮，足證前開保安處分措施實難矯治其惡性，惟念及其
    犯後坦承罪行，態度良好，而所犯係為自戕行為，尚未對他
    人造成實害等一切情狀，量處如主文所示之刑，以資懲儆。
    扣案之毒品確為第一級毒品海洛因之事實，業如前述，而因
    法務部調查局一般係以傾倒之方式，將包裝袋內之第一級毒
    品海洛因倒出而與包裝袋分離而稱重，必要時，輔以刮杓刮
    取袋內粉末，然無論依何種方式分離，包裝袋內均有極微量
    之第一級毒品海洛因殘留，業經法務部調查局以93年3 月19
    日調科壹字第09300113060 號函釋在案，此為本院職務上已
    知之事實，足認前開空包裝袋，其內含有極微量第一級毒品
    海洛因殘留而無法析離，應整體視為查獲之第一級毒品海洛
    因，依毒品危害防制條例第18條第1 項前段之規定，諭知沒
    收銷燬之；至於鑑識耗損之第一級毒品海洛因，既已滅失，
    爰不再行諭知沒收銷燬，併此敘明。
據上論斷，應依刑事訴訟法第273 條之1 第1 項、第284 條之1
、第299 條第1 項前段，毒品危害防制條例第10條第1 項、第18
條第1 項前段，刑法第11條、第47條，判決如主文。
本案經檢察官甲○○到庭執行職務。
中　　華　　民　　國　　94　　年　　12　　月　　30　　日
                  刑事第五庭    法　官 陳君杰
以上正本證明與原本無異。
如不服本判決，應於判決送達後10日內，向本院提出上訴狀。
中　　華　　民　　國　　94　　年　　12　　月　　30　　日
                                書記官 陳昱良
附錄本判決論罪科刑法條全文：
毒品危害防制條例第10條第1 項
施用第一級毒品者，處6 月以上5 年以下有期徒刑。
